【裁判字號】    98,上易,177
【裁判日期】    981207
【裁判案由】    竊盜
【裁判全文】
臺灣高等法院花蓮分院刑事判決         98年度上易字第177號
上  訴  人
即  被  告  乙○○
上列上訴人即被告因竊盜案件，不服臺灣臺東地方法院中華民國
98年11月9日98年度易字第188號第一審刑事判決（起訴案號：臺
灣臺東地方法院檢察署98年度偵字第687號），提起上訴，本院
判決如下：
    主  文
上訴駁回。
    理  由
一、依刑事訴訟法第350條、第361條、第362條、第367條規定，
    不服地方法院之第一審判決而上訴者，須提出上訴書狀，並
    應敘述具體理由，為上訴必備之程式；其所提出之上訴書狀
    並未敘述上訴理由，或僅曾以言詞陳述上訴理由者，均應於
    上訴期間屆滿後20日內補提理由書於第一審法院。第一審法
    院經形式審查，認逾期未補提上訴理由者，應定期間先命補
    正；逾期未補正者，為上訴不合法律上之程式，應以裁定駁
    回。倘已提出上訴理由，但所提非屬具體理由者，則由第二
    審法院以上訴不合法律上之程式，判決駁回。而所謂具體理
    由，必係依據卷內既有訴訟資料或提出新事證，指摘或表明
    第一審判決有何採證認事、用法或量刑等足以影響判決本旨
    之不當或違法，而構成應予撤銷之具體事由，始克當之（例
    如：依憑證據法則具體指出所採證據何以不具證據能力，或
    依憑卷證資料，明確指出所為證據證明力之判斷如何違背經
    驗、論理法則）；倘僅泛言原判決認定事實錯誤、違背法令
    、量刑失之過重或輕縱，而未依上揭意旨指出具體事由，或
    形式上雖已指出具體事由，然該事由縱使屬實，亦不足以認
    為原判決有何不當或違法者（例如：對不具有調查必要性之
    證據，法院未依聲請調查亦未說明理由，或援用證據不當，
    但除去該證據仍應為同一事實之認定），皆難謂係具體理由
    ，俾與第二審上訴制度在請求第二審法院撤銷、變更第一審
    不當或違法之判決，以實現個案救濟之立法目的相契合，並
    節制濫行上訴（最高法院著有97年度台上字第892號判決可
    參）。
二、上訴人即被告乙○○上訴意旨略以：
  (一)被害人甲○○○於原審指稱：伊看見上訴人於現場兩手拿著
    自伊機車置物箱內取出之伊所有咖啡色格子皮包云云，係屬
    不實指控，上訴人自始至終均未於現場見過上述皮包，且該
    皮包經送請臺東縣警察局臺東分局鑑驗後，亦未發現有上訴
    人之指紋，足證上訴人並未竊取該皮包。
  (二)上訴人坦承當時確有竊取意圖，但在付諸行動之前，即已因
    被害人發現嚇阻而心虛逃跑，並未竊取該皮包。原審僅憑被
    害人一面之詞，任意推定犯罪事實，對於對上訴人有利之證
    據漏而未審，殊難令上訴人甘服，乃依法上訴，請求撤銷原
    判決，另為適法之判決。
三、經查上訴人所持上訴理由，均曾在原審提出爭執，業經原審
    詳予調查審究。原審認定上訴人確有竊盜犯行，除依據被害
    人於警詢、偵查及原審審理時所為明確且一致之證詞及證人
    李宏文於警詢時所為之翔實證述外，尚有現場照片證實被害
    人機車鎖有遭輕微損壞、座墊有硬物破壞痕跡等情，至於上
    開咖啡色格子皮包上未留有上訴人之指紋，原因甚多，不能
    僅因其上未留有上訴人之指紋即完全排除上訴人竊取該皮包
    之犯行（見原審判決第2頁至第4頁），經核原審認事用法均
    無違反證據法則及經驗法則，其論罪科刑，亦屬允當，無何
    違誤。被告上訴理由仍執陳詞否認犯罪，從形式上審查，顯
    然不足以認為原判決有何違法或不當之情形，自不足以撤銷
    第一審判決，該理由難謂具體。揆諸上開說明，本件上訴並
    不合於法律上之程式，且無從命補正，應予駁回，並不經言
    詞辯論為之。
據上論斷，應依刑事訴訟法第367條前段、第372條，判決如主文
。
中    華    民    國    98    年    12    月    7    日
                       刑事庭審判長法  官 謝志揚
                                   法  官 劉雪惠
                                   法  官 張健河
以上正本證明與原本無異。
本件不得上訴。
中    華    民    國    98    年    12    月    7     日
                                   書記官 徐文彬


司法院資訊處製作；財團法人民間司法改革基金會備份。
